---
title: "PRACTICA 2. TIPOLOGIA CICLO DE VIDA DE LOS DATOS"
author: ""
date: "24 de mayo de 2019"
output: html_document
---



##1. Descripción del dataset. ¿Por qué es importante y qué pregunta/problema pretende responder? 
```{r}

diseases<-read.csv("heart.csv", sep=",",na.strings = "NA")

```

##2. Integración y selección de los datos de interés a analizar. 

##3. Limpieza de los datos. 

###3.1. ¿Los datos contienen ceros o elementos vacíos? ¿Cómo gestionarías cada uno de estos casos? 

###3.2. Identificación y tratamiento de valores extremos. 

##4. Análisis de los datos. 

###4.1. Selección de los grupos de datos que se quieren analizar/comparar (planificación de los análisis a aplicar). 

###4.2. Comprobación de la normalidad y homogeneidad de la varianza. 

###4.3. Aplicación de pruebas estadísticas para comparar los grupos de datos. En función de los datos y el objetivo del estudio, aplicar pruebas de contraste de hipótesis, correlaciones, regresiones, etc. Aplicar al menos tres métodos de análisis diferentes. 

##5. Representación de los resultados a partir de tablas y gráficas. 

##6. Resolución del problema. A partir de los resultados obtenidos, ¿cuáles son las conclusiones? ¿Los resultados permiten responder al problema? 

##7. Código: Hay que adjuntar el código, preferiblemente en R, con el que se ha realizado la limpieza, análisis y representación de los datos. Si lo preferís, también podéis trabajar en Python.  

```{r}


```

Texto