---
title: "PRACTICA 2. TIPOLOGIA CICLO DE VIDA DE LOS DATOS"
author: ""
date: "24 de mayo de 2019"
output: html_document
---



##1. Descripción del dataset. ¿Por qué es importante y qué pregunta/problema pretende responder? 

El data set que hemos seleccionado, llamado "heart-disease-uci", o lo que es lo mismo, "enfermedades-corazon-uci", se refiere a pacientes.  Tenemos una lista de atributos con características de los pacientes, como son edad, sexo, colesterol en sangre, máximo ritmo cardíaco y otros indicadores médicos. La variable "target" indica si el paciente tiene enfermedad cardíaca o no y es la variable sobre la que querremos hacer predicciones.

Hemos encontrado el data set interesante porque aunque los datos en el csv son numéricos ya vemos de un principio que hay datos categóricos. 

Por otra parte, la variable "target" parece que nos va a permitir realizar estudios de diferente tipo como son: clasificación de pacientes, regresiones para predecir el valor, etc.

```{r}

diseases<-read.csv("heart.csv", sep=",",na.strings = "NA")
dim(diseases)
str(diseases)
summary(diseases)

```

##2. Integración y selección de los datos de interés a analizar. 

##3. Limpieza de los datos. 

###3.1. ¿Los datos contienen ceros o elementos vacíos? ¿Cómo gestionarías cada uno de estos casos? 

###3.2. Identificación y tratamiento de valores extremos. 

##4. Análisis de los datos. 

###4.1. Selección de los grupos de datos que se quieren analizar/comparar (planificación de los análisis a aplicar). 

###4.2. Comprobación de la normalidad y homogeneidad de la varianza. 

Vamos a probar la normlalidad de los datos mediante el test Shapiro–Wilk. seleccionamos las variables a las que aplica comprobar la normlalidad, que son las variables cuantitativas. Visualizamos unos gráficos en columna, que nos ayudará a comprender su distribución.

```{r}

trestbps<-diseases$trestbps
chol<-diseases$chol
thalach<-diseases$thalach
oldpeak<-diseases$oldpeak


#boxplot(trestbps ,chol,thalach,oldpeak,main="resting blood pressure",
#        names = c("trestbps ","chol","thalach","oldpeak"),border = "brown",
#        col = c("orange","red","green","grey") )


hist(trestbps,ylab=names("trestbps"),col=heat.colors(8))
hist(chol,ylab=names("chol"),col=heat.colors(8))
hist(thalach,ylab=names("thalach"),col=heat.colors(8))
hist(oldpeak,ylab=names("oldpeak"),col=heat.colors(8))



shapiro.test(trestbps)
shapiro.test(chol)
shapiro.test(thalach)
shapiro.test(oldpeak)


```
Como todos los valores del pvalue son muy pequeños podemos determinar que no tienen una distribución normal (se rechaza la hipótesis nula y por lo tanto asumimos que no hay normalidad en los datos).

###4.3. Aplicación de pruebas estadísticas para comparar los grupos de datos. En función de los datos y el objetivo del estudio, aplicar pruebas de contraste de hipótesis, correlaciones, regresiones, etc. Aplicar al menos tres métodos de análisis diferentes. 

##5. Representación de los resultados a partir de tablas y gráficas. 

##6. Resolución del problema. A partir de los resultados obtenidos, ¿cuáles son las conclusiones? ¿Los resultados permiten responder al problema? 

##7. Código: Hay que adjuntar el código, preferiblemente en R, con el que se ha realizado la limpieza, análisis y representación de los datos. Si lo preferís, también podéis trabajar en Python.  

##7. Referencias

El Data Se seleccionado está disponible en :
https://www.kaggle.com/ronitf/heart-disease-uci

```{r}


```


